臺灣高等法院刑事裁定
                                      110年度抗字第694號
抗  告  人  
即 受 刑人  林瑞旭




上列抗告人因定應執行刑案件，不服臺灣桃園地方法院於中華民
國110年3月31日所為110年度聲字第1047號裁定(聲請案號：臺灣
桃園地方檢察署110年度執聲字第663號)，提起抗告，本院裁定
如下：
    主  文
原裁定撤銷。
林瑞旭犯附表所示各罪所處之刑，應執行有期徒刑拾月，併科罰
金新臺幣貳萬元，有期徒刑如易科罰金、罰金如易服勞役，均以
新臺幣壹仟元折算壹日。
    理  由
一、檢察官聲請意旨略以：受刑人即抗告人林瑞旭因公共危險等
    案件，先後經判決確定如附表，應依刑法第53條、第51條第
    5款、第7款等規定，定其應執行刑，爰依刑事訴訟法第477
    條第1項規定請裁定等語。
二、原裁定意旨略以：受刑人因犯附表編號1、2所示各罪，分別
    判處該附表編號所示之刑確定，檢察官聲請定其應執行刑，
    核屬正當，爰審酌受刑人前已有4次酒後駕車行為，法敵對
    意識強烈，有極高度預防需求，兼衡吐氣酒精濃度、刑罰相
    當原則、各罪之刑期等因素，裁定其應執行有期徒刑1年，
    併科罰金新臺幣（下同）2萬元，並諭知有期徒刑如易科罰
    金、罰金如易服勞役，均以1千元折算1日等語。
三、抗告意旨略以：受刑人雖有多次酒駕紀錄，但從未逃避面對
    責任，且前案距本案犯罪時間已逾5年以上，僅憑前科，遽
    認受刑人漠視法律及公眾安全，有過於主觀之嫌。受刑人係
    在遭受挫折而情緒低落之際，藉酒澆愁而犯本案之罪，絕非
    法敵對意識強烈之人。請審酌上情，撤銷原裁定，給予受刑
    人自新機會等語。
四、按數罪併罰之定應執行刑，乃對犯罪行為人本身及所犯各罪
    之總檢視，除應考量行為人所犯數罪反應出之人格特性，並
    應權衡審酌行為人之責任與整體刑法目的，在量刑權之法律
    拘束性原則下，依刑法第51條第5款之規定，採限制加重原
    則，以宣告各刑中之最長期為下限，各刑合併之刑期為上限
    ，但最長不得逾30年，資為量刑自由裁量權之外部界限，並
    應受法秩序理念規範之比例原則、平等原則、責罰相當原則
    、重複評價禁止原則等自由裁量權之內部抽象價值要求界限
    之支配，使以輕重得宜，罰當其責，俾符合法律授與裁量權
    之目的，以區別數罪併罰與單純數罪之不同，兼顧刑罰衡平
    原則。法院酌定應執行之刑，固有裁量權限，惟應遵守上述
    規範，倘有違反，即難認適法。
五、經查：受刑人犯附表編號1、2所示2罪，分別經判處該附表
    編號所示之刑確定，依刑法第51條第5款規定，應以最長期
    即有期徒刑6月、併科罰金2萬元為下限，各刑合併之刑期即
    有期徒刑1年、併科罰金4萬元為上限，定其應執行刑。原審
    裁定應執行有期徒刑1年、併科罰金2萬元，固未逾上開規定
    所設外部性界限。惟受刑人所犯附表編號1、2所示2罪，罪
    名相同，犯罪時間均在民國109年10月間，測得吐氣酒精濃
    度分別為每公升0.29毫克、0.36毫克，且均自白不諱，此觀
    原確定判決所載甚明，依其犯罪情節、犯後態度所呈現之反
    社會人格，可期待於施以適當刑罰後予以矯正（受刑人已於
    110年2月18日入監執行中），若量處過高之執行刑，刑罰之
    邊際效恐隨刑期而遞減，反不利於行為人復歸社會之可能。
    雖受刑人前有4次酒駕前科，均經判刑確定，最後一次於104
    年9月20日執行完畢，有本院被告前案紀錄表可稽，其不思
    記取教訓，再犯本案2罪，固不可取，然距本案犯罪時間已
    逾5年以上，難認本案有不給予適當之刑罰折扣，而量處顯
    不相當執行刑之必要。原審未充分考量上情，以受刑人前有
    4次酒後駕車行為，未給予任何有期徒刑折扣，裁定應執行
    所犯2罪累加之有期徒刑1年，併科罰金2萬元，難認允洽。
    抗告意旨指摘原裁定不當，為有理由，應予撤銷，且為避免
    發回原審重新裁定，徒增司法資源之浪費，並由本院自為裁
    定。爰審酌受刑人所犯罪數、罪質、侵害法益、犯罪期間、
    各罪之具體情節、彼此間之關聯性、犯罪後態度所呈現之人
    格特性、對受刑人矯正之必要性等，對於受刑人所犯數罪為
    整體非難評價，兼衡恤刑及刑罰經濟等刑事政策，定其應執
    行之刑如主文第二項所示，並諭知有期徒刑如易科罰金、罰
    金如易服勞役之折算標準。
據上論斷，應依刑事訴訟法第413條、第477條第1項，刑法第53
條、第51條第5款、第7款、第41條第1項前段、第8項、第42條第
3項前段，裁定如主文。
中　　華　　民　　國　　110 　年　　4 　　月　　29　　日
              　　刑事第六庭    審判長法　官  劉方慈
                                      法　官  許曉微
                                      法　官  朱嘉川
以上正本證明與原本無異。
不得再抗告。
                                      書記官  尤朝松 
中　　華　　民　　國　　110 　年　　5 　　月　　3 　　日
附表：
 編號           1          2 罪名  不能安全駕駛致交通危險罪 不能安全駕駛致交通危險罪 宣告刑  有期徒刑6月併科新台幣2萬元 有期徒刑6月併科新台幣2萬元 犯罪日期  109年10月2日 109年10月17日 偵查(自訴)機關年度案號  桃園地檢109年度速偵字第5649號 桃園地檢110年度偵字第439號 最後事實審 法    院 桃園地院 桃園地院  案    號 109年度壢交簡字第3229號 110年度壢交簡字第218號  判決日期 109年10月26 日 110年1月25 日 確定判決 法    院 桃園地院 桃園地院  案    號 109年度壢交簡字第3229號 110年度壢交簡字第218號  判    決確定日期 109年12月7日 110年3月8 日